# 求教大神，关于用权益送股、转增股本的几个问题？

提问人：winroyal 时间：2014-12-18 11:03:42
1 、盈余公积是否可以用来送股？如果可以，是否按1:1送，即 1 元盈余公积送 1 股？ 2 、盈余公积是否可以用来派现（现金红利）？
3 、用未分配利润送股时，是否 1 元未分配利润送 1 股？即 1000 万未分配利润就送 1000 万股。 4 、资本公积转增股本时，是否 1 元资本公积转增 1 股？

回答人：chenyiwei
1 、盈余公积可以用于转增资本或股本，但法定公积金转为资本时，所留存的该项公积金不得少于转增前公司注册资本的百分之二十五。 2 、 1994 年 7 月 1 日《公司法》生效前，当时的《股份有限公司规范意见》规定“公司当年无利润时， 不得分配股利。但公司已用盈余公积金弥补亏损后，公司为维护其股票信誉，经股东会特别决议，可按不超过股票面值百分之六的比率用盈余公积金分配股利，但分配股利后公司法定盈余公积金不得低于注册资本的百分之二十五”。但该规定未被纳入《公司法》中，所以现在不允许以盈余公积分配股利。 3 、资本公积、盈余公积转为股本时，一般是按 1 元公积金转为 1 元股本。通常是按股权比例等比例向全体股东转增，但在重组等特殊情况下可能出现非同比例（定向转增）的情况。

提问人：winroyal 时间：2014-12-18 15:10:16
您的意思是，在考虑个税的情况下，盈余公积、未分配利润转增股本之后，各股东所持股份的比例不同于转增前？应该差别也不会太大吧？

回答人：chenyiwei
一般会同时宣布少量的现金股利，以供自然人股东履行转增资本的个人所得税纳税义务使用，避免因转增时不同股东的税务待遇不同而导致股权比例变化。

提问人：winroyal 时间：2014-12-18 15:11:45
谢谢版主，第 3 问未分配利润送股时，是否 1 元未分配利润送 1 股？

回答人：chenyiwei
一般是这样的。